【裁判字號】    92,訴,4514
【裁判日期】    921231
【裁判案由】    履行契約
【裁判全文】
臺灣臺北地方法院民事判決                        九十二年度訴字第四五一四號
    原      告  智宣資訊有限公司
    法定代理人  丁○○
    訴訟代理人  廖年盛律師
    被      告  財團法人聯合信用卡處理中心
    法定代理人  丙○○
    訴訟代理人  甲○○
                乙○○
                何淑媛律師
右當事人間請求履行契約事件，本院於九十二年十二月十七日言詞辯論終結，判決如
下：
    主  文
原告之訴及假執行之聲請均駁回。
訴訟費用由原告負擔。
    事  實
甲、原告方面：
一、聲明：
    被告應給付原告新台幣（下同）六十七萬四千一百五十八元及自本訴狀繕本送達
    翌日即民國九十二年九月二十日起至清償日止，按週年利率百分之五計算之利息
    ；暨以供擔保為條件之假執行宣告。
二、陳述：
（一）原告原為被告之特約商店合作辦理信用卡業務，與被告簽立特約商店約定書（
      下稱系爭合約），約定原告同意信用卡持卡人得以簽帳方式向原告購物及享受
      服務等款項，被告同意為原告處理因接受持卡人簽帳所發生之帳款收、付事宜
      。原告於八十九年五月二十三日至同年月二十六日間，接受消費者持信用卡刷
      卡消費，經獲授權碼准予交易成功，消費金額計六十八萬九千六百七十五元，
      扣除手續費後為六十七萬四千一百五十八元，被告依約有給付原告前開款項之
      義務，詎被告竟以該七筆款項係偽卡消費，原告未盡契約之注意義務辨明卡片
      之真偽及有效性，拒絕給付。然原告在接受前開七筆客戶持偽卡簽帳時，確有
      依據被告發給之特約商店作業手冊第六頁至第九頁所示方法辨識卡片，其外觀
      與真卡均相同，原告實看不出其為偽卡，而原告依約僅於持卡者之卡片上無簽
      名時，始有要求客戶在卡片上簽名，同時要求客戶提示
      此若持卡者之卡片背面已有簽名，原告僅須核對簽帳單上之簽名與信用卡背面
      簽名欄之簽名是否相同即可，並無須核對持卡者之
      告均係取得授權碼後始同意交易，原告根本不知係持偽卡消費，故原告已盡應
      注意義務並無過失，爰依辦理系爭信用卡業務契約，請求被告給付六十七萬四
      千一百五十八元及自起訴狀繕本送達翌日即九十二年九月二十日起至清償日止
      之法定遲延利息。
（二）對被告抗辯所為之陳述：
  １、偽造之信用卡其外觀與正常之信用卡相同，原告非專業人員，僅能從外觀去辨
      別真偽，而偽卡最主要是在偽造卡上之磁帶程式，原告更無法辨別真偽，系爭
      七筆消費所使用之信用卡雖皆為外國銀行之偽卡，但偽卡外觀係本國銀行發行
      ，只是磁帶程式經偽造而已，原告在刷卡時刷卡機上亦僅顯示代碼，並未顯示
      銀行名稱，原告無法核對。縱或其外觀係外國銀行發行，然系爭七筆交易係原
      告在取得被告之授權碼准予交易後，由持卡者在帳單上簽名，然後原告核對簽
      名與卡上簽名相同，始完成交易，原告並不知其信用卡係偽造的，原告已盡相
      當注意義務。
  ２、系爭七筆信用卡消費，除卡號0000000000000000號係降低金
      額刷卡第三次才獲授權交易外，其他六張都是刷一次即獲授權交易，並未有出
      現多次交易屢刷未過之情形。又原告使用之刷卡機係刷卡後直接從銀幕顯示有
      無給予授權碼，並無另以人工電話聯絡取得授權碼之必要。系爭七筆交易雖包
      含在三十二筆偽卡交易之內，然該三十二筆交易的信用卡，並非均同屬一人所
      有，有的是同一人持多卡一卡未獲交易而換卡交易或持同一卡未獲交易再降低
      金額交易，有的是一次刷卡即獲准交易。而一人同時持有數張信用卡者，在目
      前之社會現象極為普遍，且信用卡被拒絕交易的原因有許多，諸如額度不夠、
      超額、持卡者信用不良尚未到停卡，交易時店家的刷卡機則只會出現核准授權
      碼、拒絕、通知銀行或沒收等訊息，其拒絕之原因不會顯現，系爭七筆偽卡交
      易獲准，乃是因出現授權碼之故，通常店家對持卡之消費者同時擁有多張信用
      卡，均不會有所存疑，且有些消費者可能其中一張信用卡因額度不足或超額使
      用或曾因信用不好被發卡銀行限制額度，而無法獲授權碼准予交易時，另外再
      持他張信用卡刷卡或降低消費額仍以同一張信用卡刷卡之情形，比比皆是，店
      家亦不敢越權過問，因此店家依交易常態，均不會只因換卡或降低刷卡金額去
      電洽被告，只管有無獲授權碼作為交易之依據，然後再核對其簽名與信用卡上
      之簽名是否相符即完成交易。店家並不了解若是偽卡怎會得到被告之授權交易
      ？故被告在定型化契約內約定在消費者欲換卡或降低消費金額時要求原告一定
      要電話通知，乃在加重原告責任，另約定若原告未以電話通知即免除被告付款
      義務，此情顯失契約公平之原則，該部分之約定依民法第二百四十七條之一規
      定應屬無效。
  ３、八十九年五月二十三日之七筆消費由三位持卡人至原告店內消費，在當日十九
      時五十三分時先持卡號0000000000000000號刷卡消費六萬零
      三百七十五元，顯現Ｄ七六，未獲交易，於十九時五十四分另換卡號0000
      000000000000號信用卡再刷相同金額，出現Ｄ二○○（指未開卡
      之意）未獲准交易，在原告之刷卡機上僅出現「Ｄ」並未出現數字代碼（即七
      六二○○），且原告亦只知拒絕交易，並不知其未獲交易之原因。嗣消費者降
      低消費額為三萬七千八百元後持另一卡號000000000000000信
      用卡，亦出現「Ｄ」未獲交易，消費者再持卡號0000000000000
      000號信用卡刷卡又出現「Ｄ」未獲准交易，客人再降低消費額為二萬五千
      七百二十五元，並分別持卡號0000000000000000號及000
      0000000000000號信用卡，刷卡分別出現「Ｄ」、「Ｃ」未獲交
      易，過了十四分鐘即二十時十四分，消費者後又降低消費額為九千四百五十元
      並以前開卡號0000000000000000號之信用卡重新刷卡立即獲
      授權交易，該七筆交易係三位消費者分別以其等所持有之信用卡刷卡，由於原
      告店內亦曾經有客人持同一張卡要求原告重覆刷卡而獲准交易或均未獲准交易
      及要求降低消費金額重新刷卡而獲准交易或仍未獲准交易等情形，而這些卡均
      非屬偽卡，此從前揭電腦授權報表即可看出，故原告的直覺係認為前揭未獲交
      易之信用卡可能係信用額度有問題，因前幾次刷卡金額過高故未獲准交易，實
      不知該三位客人所持最後獲准交易之信用卡或前幾次刷卡未過之信用卡係偽卡
      。
  ４、八十九年五月二十五日卡號0000000000000000號信用卡於十
      七時三十分第一次刷卡金額八萬七千五百元，立即獲授權碼交易，而在十七時
      四十五分持卡號0000000000000000號信用卡刷卡九萬七千六
      百五十元未過者係另一消費者，十七時五十二分又有另一位客人持卡號000
      0000000000000號信用卡刷卡七萬五千零七十五元獲准授權交易
      ，該三次交易持卡消費者並不相同，消費金額亦不同，原告並不知獲授權交易
      之該兩位客人係持偽卡交易。而當日十七時五十九分至十九時三十三分間雖有
      六次刷卡交易未獲准，但於十九時四十三分持卡號000000000000
      0000號信用卡刷卡十七萬三千二百五十元之客人並非前面六次刷卡未過之
      客人。
  ５、八十九年五月二十六日十九時五分刷卡九萬一千三百五十元獲授權交易之客人
      與同日十八時十六分、十七分、十九時三次刷卡未過之客人並不相同，其使用
      之信用卡及消費金額與前述三次刷卡未過者均不同。同日二十時三十一分持卡
      號0000000000000000號信用卡刷卡九萬三千四百五十元獲准
      交易之客人與同日十九時十分至十九時三十六分間五次刷卡未過之客人並非同
      一人，其所使用之信用卡及消費金額與前五次均不同。且同日二十三時四十九
      分持卡號0000000000000000號信用卡刷卡十五萬九千六百獲
      授權交易之客人與同日二十時三十九分、二十三時三十八分刷卡交易未過之客
      人亦非同一人，其所使用之信用卡及消費金額與前二次均不同。一般消費者欲
      消費金額之多少，非原告所能掌握，對於高額之消費者原告不可能因此就懷疑
      或認定其所持之信用卡即是偽卡，而拒絕讓其交易。
  ６、郭人傑、楊思恩及洗敬國於刑事庭作證時，離系爭七筆交易時間已有兩年，記
      憶上當然有所遺漏，而且渠等未經手刷卡交易，也會印象闕如，因此渠等供稱
      無印象，並不能作為無系爭七筆交易之證據，何況系爭七筆交易，丁○○在前
      開刑案中亦有提出客戶之訂購單及原告之進貨明細為證，再加上原告所提系爭
      交易之七張發票，均足以證明系爭七筆交易確實為真買賣。另坊間買賣成立開
      立發票，買受人除了係公司行號需要記帳、報稅抵費用始會要求記載買受人名
      稱外，一般民眾在收受發票時均未要求記載買受人名稱。測謊報告謂丁○○對
      「偽卡盜刷後，有實際交易」「未與偽卡集團往來」兩個問題，測試呈情緒波
      動反應，研判有說謊，惟在系爭刑案中丁○○為表示清白而主動向法院提出要
      求測謊，若丁○○有「假交易真刷卡」之情，豈會主動提出要求，且測謊係以
      情緒波動反應作為研斷，而情緒波動的反應，易受其他因素之影響，故不得以
      此認定原告知悉系爭七筆消費係偽卡消費。原告之法定代理人丁○○於檢察官
      起訴時，已認定無犯詐欺罪嫌，而以背信罪嫌起訴，背信罪嫌則已獲無罪確定
      ，足見責任非在原告已屬確定，被告即應支付帳款予原告，況且被告係代收代
      付機構，發卡銀行已將帳款支付被告，被告怎可扣留該帳款拒不交付原告？
  ７、被告指原告有違反「禁止拆帳單」之規定，但客戶係將購買之多項商品分開刷
      卡，並非一項商品分開金額刷卡，此並不違背禁止拆帳單之規定。
三、證據：
    提出特約商店約定書、被告函、特約商店作業手冊第六至十頁、發票。
乙、被告方面：
一、聲明：
    原告之訴駁回；及以供擔保為條件之免假執行宣告。
二、陳述：
（一）原告請求被告給付消費款，必須證明系爭七筆簽帳交易為真實發生之簽帳消費
      ，系爭簽帳交易之信用卡為真正及其已盡核對義務。本件原告提出之發票，均
      為原告所片面製作，其真實性容有可疑，且發票上均未記載買受人之名稱，故
      發票是否即為系爭七筆簽帳交易之發票，亦有可疑。原告員工郭人傑、洗敬國
      、楊思恩於刑事庭證稱對於對於系爭七筆消費沒有印象；且原告法定代理人丁
      ○○在刑事案件中接受法務部調查局測謊，對於偽卡盜刷後，有實際交易。未
      與偽卡集團往來之問題。呈情緒波動反應，研判有說謊。」，足見系爭消費，
      並不存在。
（二）系爭合約約定：「乙方（即原告）同意本約定書所約定之信用卡持卡人得以簽
      帳方式支付向乙方購物及享受服務等之款項，甲方（即被告）同意為乙方處理
      因接受持卡人簽帳所發生之帳款收、付事宜」；第一條第一款則約定「信用卡
      ：指一切合法經由甲方處理簽帳單據及帳款收付事宜之國內及國際間通用之信
      用卡，該卡係依甲方及依與甲方有合作關係之國內及國際信用卡組織（下稱信
      用卡組織）指定設計而製作，由參加甲方之會員發卡機構信用卡組織與該等信
      用卡組織有合作關係之其他所有國內、外機構團體所發行卡上有持卡人本人簽
      名，於有效期間內可供持卡人憑以簽帳者」。故被告僅對由被告或與被告有合
      作關係之發卡機構所發行之真實有效性之信用卡持卡人所簽帳消費之金額負付
      款之責任，對偽造之信用卡所為之消費，無給付之義務。而信用卡契約乃持卡
      人與發卡機構約定，持卡人據此取得使用信用卡向特約商店簽帳消費之資格，
      並委託發卡機構代為處理清償信用卡消費債務，由持卡人給付發卡機構手續費
      、年費等報酬，其法律關係性質上為委任契約。準此，發卡機構為持卡人處理
      委任之事務即為替持卡人向特約商店清償債務，依民法第五百三十五條規定，
      須為持卡人指示下（即持卡人在簽帳單上簽名）之付款，方可視為民法第五百
      四十六條之必要費用，向持卡人請求償還。系爭簽帳交易係屬偽卡交易並非真
      正持卡人所為消費，真正持卡人並無指示被告代為付款，故被告應無代償系爭
      簽帳款之義務。原告既不爭執系爭七筆消費係偽卡交易，又自承偽卡交易之損
      失由其自行負擔，則縱有系爭七筆消費存在，被告亦無付款之義務。
（三）系爭合約第三條約定：「乙方（原告）同意辦理信用卡業務，由甲方（被告）
      指定乙方所適用之作業程序及方法，並依照本約定書、作業手冊、本約定書特
      別約定事項、、、處理各項作業。」；第十一條約定：「每筆持卡人簽帳，乙
      方均應詳盡辨明該卡之真偽及有效性，並負責核對持用者之身份與持卡人本人
      是否相符。」；第十三條約定：「每筆消費簽帳單除有特別約定外，乙方應交
      付持卡人本人簽名於指定欄位中，並詳盡核對是否與卡片上之簽名相符，若有
      不符情形時，乙方應拒絕該筆簽帳交易，否則，甲方於責任確定前，得不支付
      該筆帳款。」，又第二十四條約定：「乙方未依本約定書及作業手冊之約定處
      理帳款，甲方不負支付該筆帳款之義務。」，故原告接受消費者使用信用卡消
      費，即負有：「辨別卡片真偽及有效性」、「核對持用者身份」及「核對持用
      者簽名與卡片上之簽名是否相符」之義務。原告負責人丁○○於警訊時自認其
      「未仔細比對持卡人之簽名」。
（四）丁○○於刑事庭自承九十年五月二十三日，卡號0000000000000
      000信用卡先刷六萬零三百七十五元，額度不足，再以卡號0000000
      000000000信用卡換刷相同金額被拒絕。因六萬零三百七十五元刷不
      過，故客戶主動降低金額為三萬七千八百元，先以卡號0000000000
      000000信用卡被拒絕，再以卡號0000000000000000信
      用卡刷了一次，該卡仍然額度不足。因三萬七千八百元仍刷不過，故客戶再主
      動降低金額為二萬五千七百二十五元，並以卡號0000000000000
      000與0000000000000000等二信用卡換刷仍未成功。因二
      萬五千七百二十五元仍刷不過，客戶再自動調降低金額為九千四百五十元，並
      以卡號0000000000000000信用卡一次刷卡成功。九十年五月
      二十五日刷卡金額不盡相符之原因除因額度不足、客戶降低金額再刷外，主要
      原因係「數卡合刷」當日訂購額係三十二萬四千二元百七十五元，當日數卡合
      刷第一張信用卡，卡號0000000000000000，以八萬七千五百
      元一次刷卡成功。餘額二十三萬六千七百五十五元，欲分為九萬七千六百五十
      元、七萬五千零七十五元及六萬四千零五十元三張卡合刷。第二張信用卡卡號
      0000000000000000，以九萬七千六百五十元刷卡未過，渠等
      表示要換張再刷（即後來之卡號：0000000000000000信用卡
      ）。因九萬七千六百五十元未刷過，渠等表示要換張先刷七萬五千零七十五元
      。第三張信用卡卡號0000000000000000，以七萬五千零七十
      五元刷卡成功，渠等又說要換卡再刷剛才的九萬七千六百五十元。第四張信用
      卡卡號0000000000000000，先刷一次九萬七千六百五十元未
      過，該持卡人表示要降低刷卡金額，故而刪除部分訂購之商品計算而得為五萬
      三千五百五十元再刷一次，還是沒有過。惟渠等仍欲購買該總計九萬七千六百
      五十元之商品，故而換第五張信用卡卡號0000000000000000
      ，先刷一次九萬七千六百五十元仍未過；持卡人說先不要刷九萬七千六百五十
      元，要先結六萬四千零五十元之商品，惟同卡以六萬四千零五十元亦未刷過（
      時間為十八時十五分五張信用卡刷卡時間非常密集係因為渠等將總訂購額為三
      十二萬四千二百七十五元之商品，分成八萬七千五百元、九萬七千六百五十元
      、七萬五千零七十五元及六萬四千零五十元四部份，其中僅八萬七千五百元以
      及七萬五千零七十五元持卡人分別於第一次即成交，另九萬七千六百五十元及
      六萬四千零五十元則均未成交。未料竟有人表示一定要買剛才的九萬七千六百
      五十元及六萬四千零五十元之商品，且又另外挑選了一萬元之商品，提出卡號
      0000000000000000之信用卡，表示欲一次刷十七萬三千二百
      五十元，沒想到竟然成功。」，原告就同筆交易任令盜刷者隨意拆帳單，並且
      於拆帳金額刷卡未過時又一再降低額度並換卡交易，此舉顯然違反約定書第十
      四條「禁止拆帳單」之約定。
（五）依系爭作業手冊第二十三頁附錄五簽帳端末機操作說明，於端末機出現REJECT
      （於電腦授權報表之代碼為「Ｄ」），應拒絕交易並聯絡發卡機構或被告中心
      ，出現CALL BANK（於電腦授權報表之代碼為「Ｃ」），應打電話至發卡機構
      或被告中心報備，且依作業手冊第十三頁貳特別作業３（４）之規定。於出現
      上開各項訊息，如持卡人欲換卡或變更刷卡金額時，應立即電洽被告處理。原
      告系爭七筆簽帳交易同日前後約二至二十分鐘內出現多次偽卡交易屢刷未過而
      交易訊息顯示Ｃ（CALL BANK與銀行聯繫）或Ｄ（Decline拒絕交易並與銀行聯
      繫）之情形，並未依約拒絕該持卡人之簽帳交易並與發卡機構或被告聯絡處理
      。而原告平日店內之正常消費金額均介於二百五十元至三萬四千六百五十元之
      間，惟三十二筆偽卡交易之金額中竟有高達二十六萬二千五百元之消費，且觀
      各筆偽卡消費金額均較原告店內平日正常消費金額僅數千元高出許多，此交易
      情形顯與原告商店之交易常情相違。
（六）處理持卡顧客簽帳步驟有詳細辨識卡片、確定卡片可以有效使用（包含查核卡
      號、索取授權碼）、製作簽帳單並完成交易（包含核對卡片上之簽名與簽帳單
      上之簽名是否相符。），取得授權號碼僅為刷卡作業流程中之必要程序之一，
      而非請款之唯一依據，是特約商店於處理簽帳交易時，仍需先行依照作業手冊
      之規定詳細辨識卡片之真偽及核對簽帳單上之簽名是否與卡片上之簽名相符。
      。且就信用卡實務而言，特約商店透過簽帳端末機與發卡銀行連線索取授權號
      碼時，發卡銀行只就特約商店所輸入之持卡人簽帳之金額是否逾該持卡人之簽
      帳限額而為審核，如該簽帳金額未逾持卡人之簽帳限額時，發卡銀行即透過簽
      帳端末機給予授權號碼，是以於簽帳端末機取得授權號碼並不能作為確認信用
      卡真偽之程序。而特約商店係發卡銀行之履行輔助人，於特約書內約定持卡人
      提示信用卡消費時，特約商店除應核對信用卡之真偽外，亦負有代發卡機構注
      意信用卡使用人與申請人是否一致之義務，乃係為促進信用卡安全並降低信用
      卡被冒用之風險，對於健全誠實信用之交易秩序及發卡機構之風險成本管理，
      確有助益且屬必要，則系爭約定書課予特約商店相關之注意義務，應屬合於契
      約本質之規範，且與法令規範之精神無違，自無顯失公平之情事。且依優勢風
      險承擔人標準而言，應將風險分配於支付最少成本即可防止風險發生之人，始
      能達成契約最高經濟效率之目的。
三、證據：
    提出偽卡交易明細、電腦授權報表、特約商店作業手冊、簽帳單。
丙、本院依職權調閱台灣桃園地方法院九十年度易字第八八一號卷。
    理  由
一、原告起訴主張：原告與被告簽立系爭合約，被告同意為原告處理因接受持卡人簽
    帳所發生之帳款收付事宜。原告於八十九年五月二十三日至同年月二十六日間，
    接受消費者持信用卡刷卡消費，其中七筆消費金額六十八萬九千六百七十五元，
    扣除手續費後為六十七萬四千一百五十八元，因被告拒絕給付，爰依系爭合約約
    定，請求被告給付六十七萬四千一百五十八元及自九十二年九月二十日起至清償
    日止之法定遲延利息等語。
二、被告則以：原告主張之七筆消費，並無實際之交易；且縱有交易，因系爭消費均
    係偽卡交易，原告未依約定查核持卡人之簽名及辨識信用卡之真正與否，並違反
    禁止拆帳之約定，被告不負給付義務等語，資為抗辯。
三、原告主張與被告簽立系爭合約之事實，業據提出特約商店約定書為證（見本院卷
    第六至九頁），且為被告所自認。本件首應審酌者為原告對於系爭七筆信用卡交
    易，是否已盡契約之注意義務？原告有無違反禁止拆帳之約定？經查：
    （一）系爭合約第一條第一款約定「信用卡：指一切合法經由甲方（即被告）處
          理簽帳單據及帳款收付事宜之國內及國際間通用之信用卡，該卡係依甲方
          及依與甲方有合作關係之國內及國際信用卡組織（下稱信用卡組織）指定
          合作關係之其他所有國內、外機構團體所發行卡上有持卡人本人簽名，於
          有效期間內可供持卡人憑以簽帳者」。故依前開約定，被告僅對由被告或
          與被告有合作關係之發卡機構所發行之真實有效性之信用卡持卡人簽帳消
          費之金額負付款責任。而信用卡契約乃持卡人與發卡機構約定，持卡人據
          此取得使用信用卡向特約商店簽帳消費之資格，並委託發卡機構代為處理
          清償信用卡消費債務，由持卡人給付發卡機構手續費、年費等報酬，其法
          律關係性質上為委任契約。故發卡機構為持卡人處理委任之事務即為替持
          卡人向特約商店清償債務，依民法第五百三十五條規定，須為持卡人指示
          下（即持卡人在簽帳單上簽名）之付款，方可視為民法第五百四十六條之
          必要費用，向持卡人請求償還。原告對於系爭七筆消費均係偽卡交易之事
          實，並不爭執，可見真正持卡人並無指示被告代為付款，故被告應否付款
          ，端視原告是否已盡辨別卡片真偽義務，而仍有無法判斷卡片之真偽之情
          事。
    （二）系爭合約第十一條約定：「每筆持卡人簽帳，乙方（即原告）均應詳盡辨
          明該卡之真偽及有效性，並負責核對持用者之身份與持卡人本人是否相符
          。」；第十三條約定：「每筆消費簽帳單除有特別約定外，乙方應交付持
          卡人本人簽名於指定欄位中，並詳盡核對是否與卡片上之簽名相符，若有
          不符情形時，乙方應拒絕該筆簽帳交易，否則，甲方於責任確定前，得不
          支付該筆帳款。」；第二十四條則約定：「乙方未依本約定書及作業手冊
          之約定處理帳款，甲方不負支付該筆帳款之義務。」（見本院卷第八至九
          頁）。故原告接受信用卡消費，應負「辨別卡片真偽及有效性」、「核對
          持用者身份」及「核對持用者簽名與卡片上之簽名是否相符」之義務；而
          原告處理持卡顧客簽帳之步驟，依特約商店作業手冊五約定有三，第一步
          ：詳細辨識卡片。第二步：確定卡片可以有效使用（包含查核卡號、索取
          授權碼）。第三步：製作簽帳單並完成交易（包含核對卡片上之簽名與簽
          帳單上之簽名是否相符。），此有卷附特約商店手冊可參（見本院卷第四
          三至五一頁），故取得授權號碼僅為刷卡作業流程中之必要程序之一，而
          非請款之唯一依據，是特約商店於處理簽帳交易時，仍需先行依照作業手
          冊之規定詳細辨識卡片之真偽及核對簽帳單上之簽名是否與卡片上之簽名
          相符，不得僅憑授權號碼即謂已盡注意義務，故原告單以系爭七筆消費係
          取得被告之授權碼完成交易，主張已盡注意義務云云，即無可採。
    （三）原告在九十年五月二十三日、二十五日及二十六日三日內之信用卡消費，
          計出現二十三張，三十二筆偽卡交易，而系爭消費即為該三十二筆交易中
          完成刷卡交易之消費等情，有卷附電腦授權報表足憑（見本院卷第三二至
          三四頁）；其中五月二十五日之交易係由原告負責人丁○○經手，五月二
          十六日之交易則係由原告之員工經手，但消費客人均係同一批人等情，已
          據丁○○於外事警官隊偵訊時陳述在卷，有偵訊筆錄足參（見台灣桃園地
          方法院檢察署八十九年偵字第一二八七八號卷第五頁）。且丁○○於台灣
          桃園地方法院九十年度易字第八八一號刑事審理時，提出陳述狀辯稱：「
          九十年五月二十三日晚上約八時左右，顧客原以卡號000000000
          0000000號信用卡先刷六萬零三百七十五元，出現額度不足（Ｄ七
          六）之代碼，再以卡號0000000000000000號信用卡刷相
          同之金額被拒絕，因六萬零三百七十五元刷不過，故客戶主動主動降低金
          額為三萬七千八百元，先以卡號0000000000000000信用
          卡被拒絕，再以卡號0000000000000000信用卡刷了一次
          ，該卡仍然額度不足。因三萬七千八百元仍刷不過，故客戶再主動降低金
          額為二萬五千七百二十五元，並以卡號000000000000000
          0與0000000000000000等二信用卡換刷仍未成功。因二
          萬五千七百二十五元仍刷不過，故客戶再自動調降低金額為九千四百五十
          元，並以卡號0000000000000000信用卡一次刷卡成功」
          等情，有刑事卷附陳述狀足參（見台灣桃園地方法院九十年度易字第八八
          一號第一二一至一二二頁），丁○○在二十一分鐘內受理同一批客戶就同
          一筆交易，使用五張信用卡試刷七次，並不斷以降低消費額度刷卡消費，
          最後始以卡號0000000000000000號信用卡完成九千四百
          五十元之消費，在七次試刷過程中，除卡號0000000000000
          000號信用卡係因額度不足外，其他卡片或未開卡，或非屬於被告發行
          之信用卡，對於客戶異常試刷之情形非但不予注意，且自認刷卡機給予授
          權碼即安心，並未仔細核對持卡人之簽名（見同上偵查卷第六頁），足見
          原告對於九十年五月二十三日之消費，並未盡「查核卡片真偽」，「核對
          持用者身份」及「核對持用者簽名與卡片上之簽名是否相符」之義務。
    （四）八十九年五月二十五日消費，依丁○○同上陳述狀所載，其刷卡金額不盡
          相符之原因除因額度不足客戶降低金額再刷外，主要原因係「數卡合刷」
          ，該批客戶訂購之總金額為三十二萬四千二百七十五元，第一張信用卡，
          卡號0000000000000000，以八萬七千五百元一次刷卡成
          功；餘額二十三萬六千七百五十五元，則欲分為九萬七千六百五十元、七
          萬五千零七十五元及六萬四千零五十元三張卡合刷。以第二張信用卡卡號
          0000000000000000刷九萬七千六百五十元刷卡未過，再
          換卡號0000000000000000信用卡仍未刷過，即再換卡號
          0000000000000000卡號刷卡七萬五千零七十五元刷卡成
          功；並再以卡號0000000000000000試刷九萬七千六百五
          十元未過，顧客降低刷卡金額，刪除部分訂購之商品計算而得為五萬三千
          五百五十元再刷一次，還是沒有過。但仍表示欲購買該總計九萬七千六百
          五十元之商品，故而換第五張信用卡卡號00000000000000
          00，先刷一次九萬七千六百五十元仍未過；持卡人說先不要刷九萬七千
          六百五十元，要先結六萬四千零五十元之商品，惟同卡以六萬四千零五十
          元亦未刷過（時間為十八時十五分五張信用卡刷卡時間非常密集係因為渠
          等將總訂購額為三十二萬四千二百七十五元之商品，分成八萬七千五百元
          、九萬七千六百五十元、七萬五千零七十五元及六萬四千零五十元四部份
          ，其中僅八萬七千五百元以及七萬五千零七十五元持卡人分別於第一次即
          成交，另九萬七千六百五十元及六萬四千零五十元則均未成交。未料竟有
          人表示一定要買剛才的九萬七千六百五十元及六萬四千零五十元之商品，
          且又另外挑選了一萬元之商品，提出卡號00000000000000
          00之信用卡，表示欲一次刷十七萬三千二百五十元，沒想到竟然成功等
          語（見同上刑事卷第一二三至一二七頁）。前開刷卡消費情形，與九十年
          五月二十三日之消費完全相同，即同一批客戶，使用多張不同之信用卡消
          費，且屢試不過，猶不斷試用不同之信用卡，或同一張信用卡一再降低額
          度試刷，且丁○○於試刷通過後，僅單憑授權碼即完成交易，全未核對信
          用卡之真偽及刷卡消費人是否為持卡人。
    （五）九十年五月二十六日之三筆交易，亦如同前述二日消費有不斷換卡試刷，
          或降低額度消費之情形，此有卷附電腦授權報表足稽（見本院卷第三三至
          三四頁），而丁○○自認該日前來消費之人與二十五日消費之人係同一批
          ，且其到店裡時該批人已完成刷卡，並自行搬貨上車（見同上刑事卷第一
          二七至一二八頁），可見不論係原告之員工或丁○○本人，對於異常刷卡
          消費情形，均未提高警覺，並且任令刷卡者一再試刷以完成交易，故被告
          辯稱原告違反前開契約王義務，即非無據。
    （六）被告雖另辯稱以目前社會現況而言，一人擁有二張以上信用卡之情形，比
          比皆是，換卡消費不能即認係偽卡消費云云。然一人擁有數張信用卡固不
          足為奇，但持卡人不知自己之信用卡額度或是否已經開卡，即相當罕見及
          可疑，何況系爭七筆消費均有屢次刷卡不過，換卡再刷，並不斷降低刷卡
          額度之情形，且依被告電腦授權報表RESP欄所示，於該七筆簽帳交易同日
          前後約二至二十分鐘內出現多次偽卡交易屢刷未過而交易訊息顯示Ｃ或Ｄ
          之情形（見本院卷第三二至三四頁），原告未依系爭作業手冊第二十三頁
          附錄五簽帳端末機操作說明之規定，於端末機出現REJECT（於電腦授權報
          表之代碼為「Ｄ」），拒絕交易並聯絡發卡機構或被告中心，出現CALL B
          －ANK（於電腦授權報表之代碼為「Ｃ」），打電話至發卡機構或被告中
          心報備，且未依作業手冊第十三頁貳特別作業３（４）之規定。於出現上
          開各項訊息，如持卡人欲換卡或變更刷卡金額時，立即電洽被告處理，違
          反契約義務至明。原告主張前開約定加重原告之責任，違反公平原則而無
          效云云，洵屬無稽。
四、綜據右述，系爭消費均係偽卡交易，且原告未盡注意義務，致令偽卡完成交易，
    被告依系爭合約第二十四條約定，並無給付義務，則原告依系爭合約約定，請求
    被告給付六十七萬四千一百五十八元及法定遲延利息，並無理由，應予駁回。原
    告之訴既經駁回，其假執行之聲請，失所附麗，應併予駁回。
五、本件事證已臻明確，兩造其餘攻擊防禦方法，經斟酌後，認於判決之結果，均無
    影響，毋庸一一論述，附此敘明。
六、結論：
    原告之訴為無理由，依民事訴訟法第七十八條，判決如主文。
中      華      民      國    九十二    年     十二     月    三十一    日
                              民事第五庭  法  官    吳素勤
正本係照原本作成
如對本判決上訴，須於判決送達後廿日內向本院提出上訴狀
中      華      民      國    九十二    年    十二    月      三十一    日
                                          書記官    曾寶生


司法院資訊處製作；財團法人民間司法改革基金會備份。
